---
title: "Saúde na Europa"
runtime: shiny
output: 
  flexdashboard::flex_dashboard:
    orientation: columns
    vertical_layout: fill
    theme: journal

---

```{r setup, include=FALSE}

library(flexdashboard)
library(shiny)
library(readr)
library(readxl)
library(cowplot)
library(ggplot2)
library(reshape2)
library(plotly)
library(dplyr)

```

```{r}
PercentagemDoPIB <- read_excel("PercentagemDoPIB.xlsx")

MedicosPor100Mil <- read_excel("MedicosPor100Mil.xlsx")

MedicosPorEspecialidade <- read_excel("MedicosPorEspecialidade.xlsx")

dfMPE <- subset(MedicosPorEspecialidade,MedicosPorEspecialidade$`2020 CG`>0 & MedicosPorEspecialidade$`2020 GEM` >0 & MedicosPorEspecialidade$`2020 GEC`>0)

dfMPE2020 <- dfMPE[,c(1,3,5,7)]

df <- read_excel("df.xlsx")

dfMPE2020 <- melt(dfMPE2020)
colnames(dfMPE2020) <- c('Países','Especialidade','Médicos')

dfMPE <- subset(MedicosPorEspecialidade,MedicosPorEspecialidade$`1993 CG`>0 & MedicosPorEspecialidade$`1993 GEM` >0 & MedicosPorEspecialidade$`1993 GEC`>0)
dfMPE1993 <- dfMPE[,c(1,2,4,6)]
dfMPE1993 <- melt(dfMPE1993)
colnames(dfMPE1993) <- c('Países','Especialidade','Médicos')

df$popMil = c(8.956, 11.59 , 6.899, 10.7, 83.13,
              47.33, 3.899, 9.71, 5.028, 59.07, 2.795, 10.3, 19.12)
df$popMil = df$popMil*1000000

df$CG2020 = round((df$CG2020*100/df$popMil)*100, 2)
df$GEM2020 = round((df$GEM2020*100/df$popMil)*100, 2)
df$GEC2020 = round((df$GEC2020*100/df$popMil)*100,2)

require(rvest)
require(xml2)
webpage <- read_html("https://www.pordata.pt/portugal/medicos+nao+especialistas+e+especialistas+por+especialidade-147")
data<- webpage %>% html_elements("table") %>% .[[13]] %>% html_table()

#Eliminar primeira linha
data <-  data[-1,]
#Dar as colunas o nome 
colnames(data) <- paste(data[1,])
#Eliminar linha
data <-  data[-1,]
# retirar . dos numeros
data$`Não especialistas` <- gsub("\\.","",data$`Não especialistas`)
data$Total <- gsub("\\.","",data$Total)
data$`Cirurgia geral` <- gsub("\\.","",data$`Cirurgia geral`)
data$Estomatologia <- gsub("\\.","",data$Estomatologia)
data$`Ginecologia e Obstetrícia`<- gsub("\\.","",data$`Ginecologia e Obstetrícia`)
data$`Medicina geral e familiar`<- gsub("\\.","",data$`Medicina geral e familiar`)
data$Oftalmologia <- gsub("\\.","",data$Oftalmologia)
data$Ortopedia <- gsub("\\.","",data$Ortopedia)
data$Pediatria <- gsub("\\.","",data$Pediatria)
data$Psiquiatria <- gsub("\\.","",data$Psiquiatria)
data$`Outras especialidades` <- gsub("\\.","",data$`Outras especialidades`)

```


# Todas {data-icon="fa-stethoscope" data-navmenu="Médicos Por Especialidades"}


```{r, fig.width=10}
lim <-  max(dfMPE1993$Médicos,dfMPE2020$Médicos)

boxplot_MPE2020 <- ggplot(data = dfMPE2020, aes(x = Especialidade, y = Médicos, fill = Especialidade)) + 
  geom_boxplot() +
  ggtitle('Especialidades no ano de 2020 ') +
  xlab('') +
  ylab('') +
  theme_minimal()+
  theme(plot.title = element_text(hjust = 0.5),axis.text.x = element_blank())

boxplot_MPE1993 <- ggplot(data = dfMPE1993, aes(x = Especialidade, y = Médicos, fill = Especialidade)) + 
  geom_boxplot() +
  ggtitle('Especialidades no ano de 1993') +
  xlab('') +
  ylab('') +
  theme_minimal()+
  theme(plot.title = element_text(hjust = 0.5),axis.text.x = element_blank()) +
  ylim(0,lim)


plot_grid(boxplot_MPE1993, boxplot_MPE2020)

```


# Clínica Geral {data-icon="fa-stethoscope" data-navmenu="Médicos Por Especialidades"}

```{r}
ggplotly(ggplot(data = df, aes(x = Country, y = CG2020)) + 
  geom_bar(stat="identity", fill="steelblue") +
  ggtitle('Número de médicos de Clínica Geral no ano de 2020 a nível Europeu') +
  xlab('') +
  ylab('') +
  coord_flip() +
  theme_minimal()
  )
```

# Grupo de especialidades médicas {data-icon="fa-stethoscope" data-navmenu="Médicos Por Especialidades"}

```{r}
ggplotly(ggplot(data = df, aes(x = Country, y = GEM2020)) + 
  geom_bar(stat="identity", fill="steelblue") +
  ggtitle('Número de médicos do Grupo de Especialidades Médicas no ano de 2020 a nível Europeu') +
  xlab('') +
  ylab('') +
  coord_flip() +
  theme_minimal()
  )
```

# Grupo de especialidades cirúrgicas {data-icon="fa-stethoscope" data-navmenu="Médicos Por Especialidades"}

```{r}
ggplotly(ggplot(data = df, aes(x = Country, y = GEC2020)) + 
  geom_bar(stat="identity", fill="steelblue") +
  ggtitle('Número de médicos do Grupo de Especialidades Cirúrgicas no ano de 2020 a nível Europeu') +
  xlab('') +
  ylab('') +
  coord_flip() +
  theme_minimal()
  )
```

# Médicos Por 100 Mil Habitantes {data-icon="fa-stethoscope"}

```{r}
ggplotly(ggplot(data = df, aes(x = Country, y = MedicosPor100,)) + 
  geom_bar(stat="identity", fill = 'steelblue') +
  ggtitle('Médicos por 100 mil habitantes em 2020 ') +
  xlab('') +
  ylab('') +
  coord_flip() +
  theme_minimal()
  )

```


# Scatter plot {data-icon="fa-chart-scatter" data-navmenu="Gráficos Interativos"}

## Input {.sidebar data-width=320}

```{r}
selectInput("x_select", label = h3("Seleciona o eixo do x"),
            choices = list("Percentagem do PIB investida no setor da saúde" = "PIB2020",
                           "Número de médicos por 100 mil habitantes" = "MedicosPor100",
                           "Número de médicos em clínica geral" = "CG2020",
                           "Número de médicos noutras especialidades" = "GEM2020",
                           "Número de médicos em especialidades cirúrgicas" = "GEC2020"),
            selected = "PIB2020")
selectInput("y_select", label = h3("Seleciona o eixos do y"),
            choices = list("Percentagem do PIB investida no setor da saúde" = "PIB2020",
                           "Número de médicos por 100 mil habitantes" = "MedicosPor100",
                           "Número de médicos em clínica geral" = "CG2020",
                           "Número de médicos noutras especialidades" = "GEM2020",
                           "Número de médicos em especialidades cirúrgicas" = "GEC2020"),
            selected = "MedicosPor100")
                       
```

## Plot {data-width=350}


```{r}
renderPlot({
  dat <- read_excel("df.xlsx", col_types = c('text', 'numeric', 'numeric', 'numeric', 'numeric',
                                             'numeric'))
  dat <- as.data.frame(dat)
  dat$Country = substring(dat$Country, 5)
  x_ax <- dat[,input$x_select]
  y_ax <- dat[,input$y_select]
  ggplot(data = dat, aes(x = x_ax, y = y_ax)) +
    geom_point() +
    geom_smooth(method = "lm") +
    geom_text(label=dat$Country, hjust=0.5, vjust=1.5) +
    xlab('') +
    ylab('')
  })

```

# Boxplot {data-icon="fa-box-open" data-navmenu="Gráficos Interativos"}

## Input {.sidebar data-width=320}

```{r}
selectInput("boxplot_select", label = h3("Seleciona dos dados para ver o boxplot de :"),
                             choices = list("Percentagem do PIB investida no setor da saúde" = "PIB2020",
                                            "Número de médicos por 100 mil habitantes" = "MedicosPor100",
                                            "Número de médicos em clínica geral" = "CG2020",
                                            "Número de médicos noutras especialidades" = "GEM2020",
                                            "Número de médicos em especialidades cirúrgicas" = "GEC2020"),
                             selected = "PIB2020")
```

## Plot {data-width=350}

```{r}
renderPlot({
  dat <- read_excel("df.xlsx", col_types = c('text', 'numeric', 'numeric', 'numeric', 'numeric', 'numeric'))
  dat <- as.data.frame(dat)
  y_ax <- dat[,input$boxplot_select]
  ggplot(data = dat, aes(x = "", y = y_ax)) + 
    geom_boxplot(fill="steelblue") +
    xlab('') +
    ylab('') +
    theme_minimal()
})
```

# Barchart {data-icon="fa-chart-simple" data-navmenu="Gráficos Interativos"}

## Input {.sidebar data-width=320}

```{r}
selectInput("barplot_select", label = h3("Seleciona os dados para ver o barplot por País"),
                              choices = list("Percentagem do PIB investida no setor da saúde" = "PIB2020",
                                             "Número de médicos por 100 mil habitantes" = "MedicosPor100",
                                             "Número de médicos em clínica geral" = "CG2020",
                                             "Número de médicos noutras especialidades" = "GEM2020",
                                             "Número de médicos em especialidades cirúrgicas" = "GEC2020"),
                             selected = "PIB2020")
```

## Plot {data-width=150}

```{r}
renderPlot({
  dat <- read_excel("df.xlsx", col_types = c('text', 'numeric', 'numeric', 'numeric', 'numeric', 'numeric'))
  dat <- as.data.frame(dat)
  x_ax <- dat$Country
  y_ax <- dat[,input$barplot_select]
  ggplot(data = dat, aes(x = x_ax, y = y_ax)) + 
    geom_bar(stat="identity", fill="steelblue") +xlab('') +
    ylab('') +
    coord_flip() +
    theme_minimal()
    
})
```

# Portugal {data-icon="fa-flag" data-navmenu="Gráficos Interativos"}

## Input {.sidebar data-width=320}

```{r}
selectInput(inputId = "select1", label = h3("Especialidade:"),
                                         choices = c(data %>% select(5:13) %>% colnames()),
                                         multiple = F)
                     
```

## Plot {data-width=350}

```{r}
renderPlot({
    x <- data %>% select(input$select1)
    x    <- na.omit(x)
    y    <- data$Anos
    
    plot(x,y, col = "black",
         xlab = "número de médicos",
         ylab ='anos',
         main = paste("Médicos da especialidade ",input$select1))
    
})
```


# Informações {data-icon="fa-info"} 


<b>Grupo de especialidades médicas</b>

<b>Inclui:</b> Medicina Interna; Cardiologia; Endocrinologia; Gastroenterologia; Pneumologia; Medicina Respiratória; Oncologia; Oncologia Ginecológica; Imunologia; Reumatologia; Neurologia; Otorrinolaringologia; Radiologia; Doenças infecciosas; Microbiologia-Bacteriologia; Hematologia; Dermatologia; Patologia; Medicina Ocupacional; Medicina Comunitária; Médicos internos em formação nestas especialidades.


<b>Grupo de especialidades cirúrgicas</b>	

<b>Inclui:</b> Cirurgia Geral; Neurocirurgia; Cirurgia Plástica; Ortopedia; Oftalmologia; Urologia; Outros tipos de cirurgia; Anestesiologia; Cuidados Intensivos; Medicina de Acidentes e de Emergência; Médicos internos em formação nestas especialidades.

<br></br>

<b>Para ver os dados utilizados nesta análise e toda a sua metainformação clique: </b>

<a href="https://www.pordata.pt/europa/medicos+por+algumas+especialidades-1277">Médicos Por Especialidade Europa</a>

<a href="https://www.pordata.pt/europa/medicos+por+100+mil+habitantes-1926">Médicos Por 100 Mil Habitantes</a>

<a href="https://www.pordata.pt/europa/despesa+em+cuidados+de+saude+em+percentagem+do+pib-1962">Despesa em cuidados de saúde em % do PIB</a>

<a href="https://www.pordata.pt/portugal/medicos+nao+especialistas+e+especialistas+por+especialidade-147">Médicos Por Especialidade Portugal</a>